【裁判字號】    95,訴,93
【裁判日期】    950630
【裁判案由】    違反槍砲彈藥刀械管制條例
【裁判全文】
臺灣新竹地方法院刑事判決                95年度訴字第93號
公  訴  人  臺灣新竹地方法院檢察署檢察官
被      告  乙○○
指定辯護人  本院公設辯護人  甲○○
上列被告因違反槍砲彈藥刀械管制條例案件，經檢察官提起公訴
（95年度偵字第103 號），本院判決如下：
    主  文
乙○○未經許可，寄藏其他可發射子彈具有殺傷力之改造手槍，
累犯，處有期徒刑年捌月，併科罰金新臺幣拾萬元，罰金如易
服勞役，以新臺幣玖佰元即銀元佰元折算壹日。
扣案之可發射子彈具有殺傷力之仿BERETTA 廠84型半自動手槍製
造之改造手槍壹支（含彈匣壹個，槍枝管制編號：0000000000號
）沒收之。
    事  實
一、乙○○前曾於民國86年間因違反槍砲彈藥刀械管制條例案件
    ，經臺灣苗栗地方法院於於87年5 月28日以87年度訴字第62
    號判處有期徒刑1 年2 月，併科罰金新臺幣60000 元，刑後
    強制工作3 年，嗣經最高法院判決上訴駁回因而確定，嗣因
    槍砲彈藥刀械管制條例修正通過後，刑後強制工作部分免予
    執行；其又於88年間因違反毒品危害防制條例案件，經本院
    於88年10月19日以88年度訴字第373 號就施用第一級毒品部
    分判處有期徒刑8 月，施用第二級毒品部分判處有期徒刑4
    月，定應執行刑為有期徒刑10月，於88年11月15日確定，嗣
    上揭案件接續執行，於91年6 月11日假釋出監，假釋期間至
    91年11月26日縮刑期滿，未經撤銷假釋而視為執行完畢。詎
    其猶不知悔改，明知非經主管機關許可，不得無故寄藏具殺
    傷力之槍枝，竟仍基於非法寄藏可發射子彈具有殺傷力之改
    造手槍之犯意，於94年1、2月間某日，在其位於新竹市○○
    區○○路650 之5 號2 樓之住處，受其友人彭亞倫（已死亡
    ）之託，代為保管彭亞倫所交付可發射子彈具有殺傷力之仿
    BERETTA 廠84型半自動手槍製造之槍枝換裝土造金屬槍管、
    槍機而成之改造手槍1 支（含彈匣1 個，槍枝管制編號：00
    00000000號）及不具殺傷力之改造子彈5 顆後，即自斯時起
    未經許可而代為保管上開具有殺傷力之改造手槍及不具殺傷
    力之子彈，並藏置在其位於上址之住處內。嗣於94年12月24
    日凌晨零時20分許，乙○○攜帶上揭槍枝及子彈，搭乘由不
    知情之衛兆輝所駕駛車牌號碼3F—5758號自用小客車，行經
    新竹縣竹東鎮○○路○ 段與永康街口（臺68線東西向快速道
    路起點）時為警執行路檢，經警在乙○○外套右側口袋扣得
    上開具殺傷力之改造手槍1 支（含彈匣1 個）及不具殺傷力
    之子彈5 顆，始循線查悉上情。
二、案經新竹市警察局第三分局報請臺灣新竹地方法院檢察署檢
    察官偵查起訴。
    理  由
一、訊據被告乙○○對於上開事實坦承不諱，並經同案被查獲之
    衛兆輝於警詢時陳述：扣案槍枝為警自被告身上所扣得等情
    在卷，並有搜索扣押筆錄1 份及現場照片7 幀在卷足稽，且
    有前述仿BERETTA 廠84型半自動手槍製造之槍枝換裝土造金
    屬槍管、槍機而成之改造金屬玩具手槍1 支（含彈匣1 個）
    扣案足資佐證。而上開槍枝經送內政部警政署刑事警察局鑑
    定結果：送鑑改造手槍1 支（槍枝管制編號：0000000000號
    ），認係由仿BERETTA 廠84型半自動手槍製造之槍枝換裝土
    造金屬槍管、槍機而成之改造手槍，機械性能良好，可供擊
    發適用子彈，認具殺傷力等情，有該局95年1 月2 日刑鑑字
    第0940199890號槍彈鑑定書1 份附卷足參，是被告自白核與
    事實相符，堪以採信，本案事證已臻明確，被告前述犯行洵
    堪認定，應予依法論科。
二、核被告乙○○未經許可，寄藏可發射子彈具有殺傷力之改造
    手槍，是其所為係犯槍砲彈藥刀械管制條例第8 條第4 項之
    持有其他可發射子彈具有殺傷力之改造手槍罪。按槍砲彈藥
    刀械管制條例係將「持有」與「寄藏」為分別之處罰規定，
    則單純之「持有」，固不包括「寄藏」，但「寄藏」之受人
    委託代為保管，其保管本身所為之「持有」，既係「寄藏」
    之當然結果，法律上自宜僅就「寄藏」行為為包括之評價，
    不應另就「持有」予以論罪，最高法院74年臺上字第3400號
    判例闡釋甚明，是被告寄藏槍彈而持有該槍彈，應為寄藏槍
    彈之當然結果，不另論罪。又被告前曾於86年間因違反槍砲
    彈藥刀械管制條例案件，經臺灣苗栗地方法院於於87年5 月
    28日以87年度訴字第62號判處有期徒刑1 年2 月，併科罰金
    新臺幣60000 元，刑後強制工作3 年，嗣經最高法院判決上
    訴駁回因而確定，嗣因槍砲彈藥刀械管制條例修正通過後，
    刑後強制工作部分免予執行；其又於88年間因違反毒品危害
    防制條例案件，經本院於88年10月19日以88年度訴字第373
    號就施用第一級毒品部分判處有期徒刑8 月，施用第二級毒
    品部分判處有期徒刑4 月，定應執行刑為有期徒刑10月，於
    88年11月15日確定，嗣上揭案件接續執行，於91年6 月11日
    假釋出監，假釋期間至91年11月26日縮刑期滿，未經撤銷假
    釋而視為執行完畢等情，有臺灣新竹地方法院檢察署刑案資
    料查註紀錄表及臺灣高等法院被告前案紀錄表各1 份在卷足
    參，其於5 年以內再犯本件有期徒刑以上之罪，為累犯，應
    依刑法第47條規定加重其刑。爰審酌被告前已有違反槍砲彈
    藥刀械管制條例前科，卻再犯本案，未經許可，寄藏具有殺
    傷力之槍枝，且為警查獲當時，其係將前述槍枝攜帶外出，
    並放置在其外套右側口袋，足見已處於隨時可能使用前述槍
    枝之狀態，參以目前黑槍氾濫，造成社會人心惶惶，本件所
    生危害不可小覷，惟其犯罪後坦認犯行，態度尚稱良好等一
    切情狀，量處如主文所示之刑，罰金部分並諭知易服勞役之
    折算標準，以資懲儆。扣案之可發射子彈具有殺傷力之仿BE
    RETTA 廠84型半自動手槍製造之改造金屬玩具手槍1 支（含
    彈匣1 個，槍枝管制編號：0000000000號），為違禁物，應
    依刑法第38條第1 項第1 款之規定宣告沒收之。又扣案之改
    造子彈5 顆經送內政部警政署刑事警察局鑑定結果，認均係
    具有直徑約8.0mm 土造金屬彈頭之土造子彈，認無法擊發，
    均不具殺傷力等情，有該局95年1 月2 日刑鑑字第09401998
    90號槍彈鑑定書1 份在卷足稽，是以扣案之子彈5 顆均非違
    禁物，爰不予以宣告沒收之，附此敘明。
據上論斷，應依刑事訴訟法第299 條第1 項前段，槍砲彈藥刀械
管制條例第8 條第4 項，刑法第11條前段、第47條、第42條第2
項、第38條第1 項第1 款，罰金罰鍰提高標準條例第2 條，現行
法規所定貨幣單位折算新臺幣條例第2 條，判決如主文。
本案經檢察官林忠義到庭執行職務。
中    華    民    國    95    年    6     月    30    日
                  刑事第五庭    審判長法  官  陳健順
                                      法  官  楊麗文
                                      法  官  楊惠芬
以上正本證明與原本無異。
如不服本判決，應於判決送達後10日內向本院提出上訴狀 (應附
繕本 )，上訴於臺灣高等法院。
中    華    民    國    95    年    6     月    30    日
                                      書記官  汪淑菁
附錄本件論罪引用法條：
槍砲彈藥刀械管制條例第8 條第4 項：
未經許可，持有、寄藏或意圖販賣而陳列第1 項所列槍枝者，處
3 年以上10年以下有期徒刑，併科新臺幣7 百萬元以下罰金。


司法院資訊處製作；財團法人民間司法改革基金會備份。
